高雄高等行政法院簡易判決　　　　　　　　　　　　　九十一年度簡字第一二四號
　　原　　　告　　甲○○
　　被　　　告　　財政部臺灣省南區國稅局
　　代　表　人　　乙○○　局長
　　訴訟代理人　　丙○○
右當事人間因綜合所得稅事件，原告不服財政部中華民國九十一年一月十四日台財訴
字第０九０００四三二三九號訴願決定，提起行政訴訟。本院判決如左：
    主  文
原告之訴駁回。
訴訟費用由原告負擔。
    事實及理由
一、緣原告於民國（下同）八十八年度綜合所得稅結算申報，列報薪資所得特別扣除
    額為新臺幣（下同）六０、０００元，被告以其無薪資所得，乃否准認列，原告
    不服，申經復查未獲變更，循序提起訴願，亦遭決定駁回，遂提起本件行政訴訟
    。
二、原告起訴主張略謂：原告自服務於郵局代辦所以來，皆誠實納稅，在郵局代辦所
    之工作為專職，並無其他兼職，嘉義郵局為規避勞動基準法，於扣繳憑單上註記
    為其他所得，而原告所支領之所得確屬薪資，被告可向當地村長或警察機關查證
    ，況且嘉義郵局於九十年度之「各類所得扣繳暨免扣繳憑單」上，已將原告所得
    勾列為薪資類別，故請將原處分及訴願決定撤銷云云。被告則以：所得性質應取
    決於所得人與給付人之關係，與所得人從事之工作是否為專職無涉，又依郵政代
    辦所規則第一條規定略以，代辦所係受郵局委託代辦指定之郵政業務，本件原告
    係嘉義郵局奮起湖代辦所經理，受郵局委託代辦郵政業務，則原告與郵局間即非
    僱傭關係，其取自郵局之報酬應為其他所得，且嘉義郵局開立之扣繳暨免扣繳憑
    單系爭所得為「其他所得」，是被告將系爭所得認列為其他所得，認事用法尚無
    不合，請求判決駁回等語置辯。
三、按「按前三條規定計得之個人綜合所得總額，減除左列免稅額及扣除額後之餘額
    ，為個人之綜合所得淨額‧‧‧  (三)特別扣除額‧‧‧２薪資所得特別扣除：
    納稅義務人及與納稅義務人合併計算稅額報繳之個人有薪資所得者，每人每年扣
    除五萬二千元，其申報之薪資所得未達五萬二千元者，就其薪資所得額全數扣除
    。‧‧‧。」、「各區郵政管理局得視業務需要在區內設立郵政代辦所（以下簡
    稱代辦所) ，委託代辦指定之郵政業務。」、「代辦所負責人稱為經理，其人選
    由管轄郵局報請主管郵政管理局核定，並發給代辦所執照。」分別為行為時所得
    稅法第十七條第一項第二款第三目第二點暨郵政代辦所規則第一條及第五條第一
    項所明定。復按「郵政為國營事業，由交通部掌管之。」、「本條例所稱交通事
    業人員，指隸屬交通部之事業機構從業人員。」、「交通事業人員資位之取得規
    定如左︰一、高員級以下，須經考試及格。二、副長級以上，須經升資甄審合格
    。」、「本條例所稱聘用人員，指各機關以契約定期聘用之專業或技術人員。其
    職稱、員額、期限及報酬，應詳列預算，並列冊送銓敘部登記備查；解聘時亦同
    。」、「各機關遇有舉辦雇員考試，依本規則行之。」、「考試及格者，由各該
    主試委員會發給考試及格證書。」郵政法第一條、交通事業人員任用條例第二條
    、第五條第一項、雇員考試規則第一條、第五條第一項暨聘用人員聘用條例第三
    條分別定有明文。又「郵政代辦所經理承辦郵政業務所收取之報酬，係屬所得稅
    法第十四條第九類（現行條文為第十類）其他所得，應以其收入額減除成本及必
    要費用後之餘額為所得額。」、「‧‧‧。三、八十八年度綜合所得稅之薪資所
    得特別扣除額，每人每年扣除六萬元，其申報之薪資所得未達六萬元者，就其薪
    資所得額全數扣除。‧‧‧。」亦分別經財政部六十四年八月二十七日台財稅字
    第三六二四０號函及八十七年十二月九日台財稅字第八七一九七五一六七號公告
    明確在案。
四、經查，本件原告為嘉義郵局奮起湖代辦所經理，嘉義郵局於八十八年度「各類所
    得扣繳暨免扣繳憑單」上，勾列原告該年度之其他所得為三七五、三一八元。然
    原告卻認為上開所得額應屬薪資所得，故於該年度列報薪資所得特別扣除額六０
    、０００元，而被告認為原告於該年度並無薪資所得，乃否准原告認列薪資所得
    特別扣除額六０、０００元之事實，為兩造所不爭執，並有被告對原告八十八年
    度綜合所得稅核定通知書附於原處分卷可稽，洵堪信實。
五、原告雖主張：嘉義郵局為規避勞動基準法，於扣繳憑單上註記為其他所得，而原
    告所支領之所得確屬薪資，被告可向當地村長或警察機關查證，況且嘉義郵局於
    九十年度之「各類所得扣繳暨免扣繳憑單」上，已將原告所得勾列為薪資類別云
    云。惟查，觀之郵政代辦所規則第一條及第五條規定，代辦所之職務固在於執行
    郵政管理局所委託代辦指定之郵政業務，然代辦所負責人係經主管郵政管理局核
    定，並發給代辦所執照。據此，代辦所負責人資格之取得並非經由考試，亦未與
    郵政管理局訂立聘用契約，而本件原告係奮起湖代辦所負責人，參諸郵政法第一
    條、交通事業人員任用條例第二條、第五條第一項、雇員考試規則第一條、第五
    條第一項暨聘用人員聘用條例第三條等規定，原告與嘉義郵局間之法律關係非屬
    聘、僱關係甚明，其由嘉義郵局所取得之酬勞係受託辦理奮起湖代辦所郵政業務
    所獲得之報酬，而非依聘、僱關係由嘉義郵局所取得之薪資所得，亦屬無疑。按
    財政部六十四年八月二十七日台財稅字第三六二四０號函就此部分所為之解釋意
    旨，於法並不相違，本院自得援用。從而，嘉義郵局於八十八年度所給付予原告
    之所得三七五、三一八元，被告將其核定為原告之其他所得，並否准原告認列薪
    資所得特別扣除額六０、０００元，揆諸首揭函釋規定，並無不合。至於原告陳
    稱其另提出之嘉義郵局九十年度之「各類所得扣繳暨免扣繳憑單」上，嘉義郵局
    依其陳情已將原告所得勾列為薪資類別云云，查原告與嘉義郵局之法律關係若於
    九十年度已有變更，嘉義郵局自得變更原告所得種類之記載，然仍與原告八十八
    年度之前述所得之性質無涉，況嘉義郵局上述之變更記載，被告並未受其拘束，
    其核定權仍在於被告，故亦無從僅憑該事實，遽認本件原告前述之所得亦應認屬
    薪資所得，附此敘明。
六、綜上所述，被告對原告所申報之八十八年度綜合所得稅處分，否准原告認列薪資
    所得特別扣除額六０、０００元，並無違誤，復查及訴願決定遞予維持，亦無不
    合。原告之訴為無理由，應予駁回，並不經言詞辯論為之。
據上論結，本件原告之訴為無理由，爰依行政訴訟法第二百三十三條第一項、第二百
三十六條、第一百九十五條第一項後段、第九十八條第三項前段，判決如主文。
中　　　華　　　民　　　國    九十一　　年　  　七　　　月　　三十一　　日
                              高雄高等行政法院第二庭
     　   　　　　　　　　　　      　    法      官  林勇奮
右為正本係照原本作成。
如不服本判決，應於送達後二十日內，向本院提出上訴狀並表明上訴理由，如於本判
決宣示後送達前提起上訴者，應於判決送達後二十日內補提上訴理由書（須按他造當
事人人數附繕本）。提起上訴應預繳送達用雙掛號郵票七份（每份三十四元）。
中　　　華　　　民　　　國    九十一　　年　  　七　　　月　　三十一　　日
                                           法院書記官  黃玉幸
附註：
行政訴訟法第二百三十五條（第一項、第二項）：
對於適用簡易程序之裁判提起上訴或抗告，須經最高行政法院之許可。
前項許可，以訴訟事件所涉及之法律見解具有原則性者為限。
